

# John Alexander **Gallego Vasquez**

Desarrollador Full Stack Senior

+57 304 679 4664

■ alexgallego1108@gmail.com

alexgv1108.github.io/portafolio-personal/

Medellín, Colombia.

#### RESUMEN

Desarrollador Full Stack Senior con más de 4 años de experiencia en desarrollo web. Apasionado por la tecnología, la innovación y la optimización de procesos mediante la programación. Enfocado en el aprendizaje continuo y la mejora constante. Disfruto trabajar en equipo, enfrentar desafíos y encontrar soluciones eficientes.

#### **EXPERIENCIA**

**Desarrollador Web** 04/2020 - Actual Quipux S.A.S

- Liderazgo y participación en el desarrollo y mantenimiento de múltiples proyectos enfocados en soluciones tecnológicas para la movilidad y tránsito en ciudades y municipios de Colombia.
- Implementación de arquitecturas basadas en monolitos y plugines, garantizando escalabilidad y eficiencia.
- Desarrollo de aplicaciones web utilizando Angular en el frontend y Spring en el backend con bases de datos relacionales en
- Optimización del rendimiento y mejora continua de los proyectos mencionados mediante buenas prácticas de desarrollo y refactorización de código.

Practicante de TI 11/2019 - 05/2020 Arclad S.A.S

- Administración y soporte de aplicaciones informáticas utilizadas por los empleados.
- Mantenimiento, configuración y optimización de equipos de cómputo.

## EDUCACIÓN

Técnico en sistemas 06/2017 - 11/2019 Cetasdi

- Especialización en desarrollo web, abarcando frontend y backend.
- · Configuración, mantenimiento y optimización de equipos de cómputo

### APTITUDES

| Javascript | Experto | Angular     | Avanzado | Docker | Intermedio |
|------------|---------|-------------|----------|--------|------------|
| React      | Experto | HTML        | Experto  | AWS    | Básico     |
| Node JS    | Experto | Java        | Experto  |        |            |
| Express JS | Experto | Spring boot | Experto  |        |            |

## IDIOMAS